最高法院刑事判決　　　　　　　　　　111年度台上字第942號
上　訴　人　林志鴻
 
 
上列上訴人因加重詐欺案件，不服臺灣高等法院中華民國110 年
10月20日第二審判決（110 年度原上訴字第69號，起訴案號：臺
灣宜蘭地方檢察署108 年度少連偵字第15、18、27、43號），提
起上訴，本院判決如下：
    主  文
上訴駁回。
    理  由
一、按刑事訴訟法第377 條規定，上訴於第三審法院，非以判決
    違背法令為理由，不得為之。是提起第三審上訴，應以原判
    決違背法令為理由，係屬法定要件。如果上訴理由書狀並未
    依據卷內訴訟資料，具體指摘原判決不適用何種法則或如何
    適用不當，或所指摘原判決違法情事，顯與法律規定得為第
    三審上訴理由之違法情形，不相適合時，均應認其上訴為違
    背法律上之程式，予以駁回。
二、本件原判決撤銷第一審關於上訴人甲○○部分之科刑判決，
    改判從一重論處上訴人3 人以上共同冒用政府機關及公務員
    名義詐欺取財罪刑（另想像競合犯行使偽造公文書罪），已
    載敘所憑之證據及理由。所為論斷，尚無悖於論理法則與經
    驗法則，且有卷內證據資料可資覆按。
三、按刑罰之量定，係屬事實審法院得依職權自由裁量之事項，
    又量刑之判斷當否之準據，應就判決之整體觀察為綜合考量
    ，不可摭拾其中片段，遽予評斷，倘以被告之責任為基礎，
    說明審酌刑法第57條各款所列事項，而為刑之量定，若未逾
    越法定刑度，亦未濫用其權限，即無違法。查原判決認上訴
    人符合刑法第47條第1 項累犯之規定，並敘明其有依累犯規
    定加重其刑必要之理由，而依法予以加重後，以上訴人之責
    任為基礎，依刑法第57條各款規定，審酌包括上訴人所屬本
    案犯罪集團，前後共向告訴人乙○○詐騙新臺幣（下同）20
    0萬元，其中100萬元雖已得手，但上訴人尚未自分擔前去向
    乙○○取款工作之共同正犯手中分得款項，即為警據報而查
    獲等一切情狀，量處上訴人有期徒刑1年3月，已載敘其量刑
    所憑之理由。既已兼顧上訴人有利與不利之科刑資料，客觀
    上未逾越法定刑度，亦與罪刑相當原則無悖，核屬原審刑罰
    裁量職權之適法行使，自不得執其一端，即指為違法。至於
    上訴人本案所犯之罪與其另案經判決有罪確定所宣告之刑，
    倘合於刑法第51條之規定，即得另由檢察官依法聲請法院裁
    定定其應執行刑。而上訴人所犯他案既非併由本案審理，原
    審自無從就本案所宣告之刑與該他案宣告刑合併定其應執行
    刑，附此敘明。
四、上訴意旨猶謂：伊本案所犯與伊另案之犯罪時間、手段、地
    點重疊，倘偵查機關及早併同偵查、訴追，即可一併定應執
    行刑；又本案所獲之100 萬元，伊因被其他共犯黑吃黑，而
    未分得不法利益，另共犯接續向乙○○詐騙之100 萬元，則
    因遭警方查獲而未得款，故伊所犯情節輕微，原審量處上開
    之刑，顯已過重及失衡云云，係徒憑己見，對原審量刑職權
    之適法行使，任意指為違法，核非適法之第三審上訴理由。
五、綜上，應認本件上訴為違背法律上之程式，予以駁回。
據上論結，應依刑事訴訟法第395條前段，判決如主文。
中    華    民    國   111    年    2     月    9     日
                  刑事第五庭審判長法  官  吳  信  銘  
                                  法  官  梁  宏  哲  
                                  法  官  沈  揚  仁  
                                  法  官  蔡  廣  昇  
                                  法  官  何  菁  莪  
本件正本證明與原本無異
                                  書記官
中    華    民    國   111    年    2     月    18    日